【裁判字號】    90,上易,1312
【裁判日期】    900912
【裁判案由】    傷害
【裁判全文】
臺灣高等法院臺南分院刑事判決            九十年度上易字第一三一二號      Ｃ
      上  訴  人  臺灣臺南地方法院檢察署檢察官
      上  訴  人
      即  被  告  乙  ○  ○
      上  訴  人
      即  被  告  甲  ○  ○
右上訴人因被告傷害案件，不服臺灣臺南地方法院九十年度易字第一０八七號中華民
國九十年六月二十二日第一審判決（起訴案號：臺灣臺南地方法院檢察署九十年度偵
字第四五九六號），提起上訴，本院判決如左：
      主      文
上訴駁回。
      事      實
一、乙○○、甲○○，二人係夫妻，於民國九十年三月二十五日下午十時許，在台南
    縣仁德鄉○○村○○路○段一三一號住處前，因與乙○○之妹婿丙○○發生金錢
    糾紛，雙方意見不和，丙○○先用腳踹乙○○住家之鐵門之際，適乙○○駕車自
    外返家見狀後，其等二人竟共同基於傷害人身體之犯意，由乙○○駕車撞倒丙○○，隨即由甲○○以掃把毆打丙○○，致丙○○受有頭部血腫、右膝血腫及兩上
    臂擦傷等傷害。
二、案經被害人丙○○訴由台南縣警察局歸仁分局報請台灣台南地方法院檢察署檢察
    官偵查起訴。
      理      由
一、訊據上訴人即被告甲○○坦承確有於右揭時、地用掃把打被害人丙○○一情不諱
    ；上訴人即被告乙○○則矢口否認右揭犯罪事實，辯稱：係被害人自己後退不慎
    ，自撞其車，非伊駕車撞告訴人，若伊故意開車撞被害人，其傷勢應不止於此，
    伊沒有開車撞丙○○云云。惟查：右揭犯罪事實，業據被害人丙○○指訴歷歷，
    復有診斷書一紙在卷可稽。又被害人於擦撞被告乙○○車子後，曾跌倒地上，苟
    如被告乙○○所辯係被害人倒退不慎自行撞到其車，當不致跌倒地上，且縱有跌
    倒應僅背面會受傷，然除背面頭部血腫及右手臂擦傷外，正面尚有左前臂擦傷及
    右膝血腫之理，是被告乙○○所辯，無非事後卸責之詞，委無足採。本件事證已
    臻明確，被告乙○○、甲○○二人犯行均堪予認定。
二、核被告二人傷害人之身體，所為係犯刑法第二百七十七條第一項之罪。被告二人
    就上開犯行間，有犯意聯絡及行為分擔，均應論共同正犯。原審援引刑事訴訟法
    第二百九十九條第一項前段，刑法第二百七十七條第一項、第二十八條、第四十
    一條第一項前段，罰金罰鍰提高標準條例第一條前段、第二條之規定，並參酌被
    告犯罪之動機、目的、手段、所生危害、犯後態度等一切情狀，分別量處拘役參
    拾日，如易科罰金均以參佰元折算壹日，以資懲儆。本院經核其認事用法，均無
    不當，量刑亦稱妥適。檢察官依被害人之請求上訴，指摘原判決量刑過輕不當，
    及被告乙○○、甲○○空言主張原審判決不當，為無理由，均應予駁回。
據上論斷，應依刑事訴訟法第三百六十八條判決如主文。
本案經檢察官楊治宇到庭執行職務。
中    華    民    國      九十      年      九      月      十二        日
                                  臺灣高等法院臺南分院刑事第六庭
                                      審判長法官  楊    明    章
                                            法官  徐    宏    志
                                            法官  顏    基    典
右正本證明與原本無異。
不得上訴。
                                      法院書記官  呂    嘉    文
中    華    民    國      九十      年      九      月     十三         日
附錄法條：
刑法第二百七十七條第一項：傷害人之身體或健康者，處三年以下有期徒刑、拘役或
                          一千元以下罰金。


司法院資訊處製作；財團法人民間司法改革基金會備份。
